【裁判字號】    90,上易,590
【裁判日期】    900524
【裁判案由】    違反商標法
【裁判全文】
臺灣高等法院臺南分院刑事判決            九十年度上易字第五九號       Ｃ
      上  訴  人
      即  被  告  乙  ○  ○
右上訴人因違反商標法案件，不服臺灣臺南地方法院九十年度易字第四二二號中華民
國九十年三月十四日第一審判決（起訴案號：臺灣臺南地方法院檢察署八十九年度偵
字第一二六六三號、第一三一九二號），提起上訴，本院判決如左：
      主      文
上訴駁回。
      事      實
一、乙○○明知「一匙靈」及「一匙靈亮彩」濃縮洗衣粉係台灣花王股份有限公司及
    日商．花王股份有限公司註冊商標圖樣之商品，竟基於意圖營利之概括犯意，自
    民國（下同）八十九年六月中旬起，在台南歸仁鄉○○○街二六號其店內，向冒
    稱邱汶德之人（真實姓名為張育誠現通緝中）大批購入上開仿冒品，並在上址販
    售予不特定之人，另案被告林慶堂亦同時向張育誠購買上開仿冒品，林慶堂於八
    十九年七月三日經警查獲時，曾以電話通知乙○○，乙○○明知猶於同年九月六
    日繼續販賣，嗣於八十九年九月二十五日十五時十五分許，在上址為警查獲，並
    扣得「一匙靈」及「一匙靈量彩」濃縮洗衣粉各八盒，又於八十九年十月十六日
    十七時許，在台南縣歸仁鄉○○路與勝利街中立便利商店後面木造倉庫內扣得「
    一匙靈」濃縮洗衣粉一千七百四十九盒及「一匙靈亮彩」濃縮洗衣粉八十三盒。
二、案經台灣花王股份有限公司及日商．花王股份有限公司（代理人甲○○律師、林
    傳源律師、劉法正律師、洪燕媺律師）訴由台南市警察局移送台灣台南地方法院
    檢察署偵查起訴。
      理      由
一、訊據上訴人即被告乙○○，固不否認於右記時、地，先後二次被查獲其販賣仿冒
    告訴人花王公司「一匙靈」及「一匙靈亮彩」濃縮洗衣粉註冊商標圖樣之商品之
    事實，惟否認有違反商標法犯行，辯稱：伊並不知道所販賣者為仿冒之商品，且
    與伊同時向張育誠購買之林慶堂，業經檢察官認其不知為仿冒品而不起訴處分確
    定，伊之情形與林慶堂相同，亦應為無罪之諭知等語。
二、然查：右揭犯罪事實，業據告訴代理人甲○○律師指訴綦詳，並有經濟部中央標
    準局商標註冊證影本多紙在卷及如事實欄所載之物品扣案可資佐證。且證人林慶
    堂（另案被告）於偵查中亦到庭結證供稱：伊在八十九年七月五日至警局製作筆
    錄前，有在電話中告訴乙○○，張育誠所販賣之洗衣粉是仿冒品等語，被告對此
    亦供認不諱（詳八十九年度偵字第一二六六三號卷第三十二頁反面、第三十三頁
    ）。又被告自承張育誠自稱為「邱汶德」，係警方提供「張育誠」口卡供其指認
    後始知其真實姓名等情，足認被告與張育誠間原不相識，而張育誠亦未自承係告
    訴人公司之業務員，被告向其大量購貨，又無發票，堪認被告已明知向張育誠所
    購買之洗衣粉係仿冒商品，是被告所辯，顯係卸責之詞，委不足採，被告犯行堪
    予認定。
三、至被告所辯，林慶堂部分與伊情形相似，業經檢察官不起訴確定，足證伊亦不知
    情一節，經查，林慶堂與被告素有生意上往來，被查獲之物品，係在被告店內經
    其介紹向張育誠購得，因相信被告緣故，故不知為仿冒商品，另林慶堂於八十九
    年七月五日被查獲後，曾將上情向被告告知，被告自此即知販賣之洗衣粉係仿冒
    品，惟為避免虧損仍繼續販賣，於同年九月六日猶繼續販賣等情，亦經被告供認
    在卷，並有同年九月六日被告所有之順友五金商行免用發票收據影本一紙在卷可
    稽（詳南市警刑偵字第五六八號卷第二頁反面、第七二七號卷第三十六頁、八十
    九年度偵字第一○六二三號卷第五十頁、一二六六三號卷第三十二頁反面、第三
    十三頁），是被告之犯行與林慶堂並非相同，況林慶堂為警查獲後，被告即知扣
    案之物品係仿冒品，仍執意販賣，自不得以林慶堂受不起訴處分，即為有利於被
    告之認定，並此敘明。
四、查被告明知為意圖欺騙他人，於同一商品使用他人註冊商標之圖樣之商品而販賣
    ，核其所為，係犯商標法第六十三條之販賣仿冒商標之商品罪嫌。其先後多次犯
    行，時間緊接，犯意概括，所犯又係構成要件相同之罪名，顯係基於概括犯意為
    之，應依刑法第五十六條連續犯規定以一罪論，並加重其刑，扣案之「一匙靈」
    濃縮洗衣粉共一千七百五十七盒，「一匙靈亮彩」濃縮洗衣粉共九十一盒，應依
    商標法第六十四條規定宣告沒收之。
五、原審審理結果，認被告罪證明確，適用商標法第六十三條、第六十四條，刑法第
    十一條前段、第五十六條、第四十一條第一項前段、罰金罰鍰提高標準條例第二
    條等規定，並審酌其犯罪之動機、目的、手段及犯罪後之態度等一切情狀，量處
    有期徒刑三月，並諭知易科罰金以參佰元折算壹日，並將扣案之「一匙靈」濃縮
    洗衣粉共一千七百五十七盒，「一匙靈亮彩」濃縮洗衣粉共九十一盒，依商標法
    第六十四條規定宣告沒收之。經核認事用法並無不合，量刑亦稱妥適，被告上訴
    意旨，否認犯罪，指摘原判決不當，為無理由，應予駁回。
據上論斷，應依刑事訴訟法第三百六十八條判決如主文。
本案經檢察官吳忠賢到庭執行職務。
中    華    民    國      九十      年      五      月      二十四      日
                                  臺灣高等法院臺南分院刑事第六庭
                                      審判長法官  楊    明    章
                                            法官  徐    宏    志
                                            法官  戴    勝    利
右正本證明與原本無異。
不得上訴。
                                      法院書記官  吳    銘    添
中    華    民    國      九十      年      五      月     二十五       日
附錄法條：
商標法第六十三條：明知為前條商品而販賣、意圖販賣而陳列、輸出或輸入者，處一
                  年以下有期徒刑、拘役或科或併科新台幣五萬元以下罰金。


司法院資訊處製作；財團法人民間司法改革基金會備份。
